【裁判字號】    89,訴,1541
【裁判日期】    891121
【裁判案由】    毒品危害防制條例
【裁判全文】
臺灣高雄地方法院刑事判決                        八十九年度訴字第一五四一號
    公  訴  人  臺灣高雄地方法院檢察署檢察官
    被      告  甲○○
右列被告因毒品危害防制條例案件，經檢察官提起公訴（八十九年度偵字第三八七七
號）及移送併辦（八十九年毒偵字第六七０九號、八十九年度毒偵字第五五七二號、
八十九年度毒偵字第四二四三號），本院判決如左：
    主  文
甲○○連續施用第一級毒品，處有期徒刑捌月。又連續施用第二級毒品，處有期徒刑
肆月。應執行有期徒刑拾月。
    事  實
一、甲○○曾因施用第一級、第二級毒品案件，分別經依臺灣高雄地方法院以八十八
    年度毒聲字第七三四七號、八十九年毒聲字第一七九０號裁定送觀察、勒戒後，
    均認無繼續施用毒品之傾向，業經臺灣高雄地方法院檢察署檢察官迭於民國八十
    八年十一月三日以八十八年度毒偵字第一三九一號及八十九年三月十四日以八十
    九年度毒偵字第一三四八號二次不起訴處分確定在案，詎其明知海洛因及安非他
    命業經公告列為毒品危害防制條例第二條第二項之第一級及第二級毒品，均不得
    非法持有、施用，竟猶不知悔改，仍基於施用第一級毒品海洛因之概括犯意，分
    別於八十九年五月三日下午四時至五時許、同年七月十二日下午二時許回溯四十
    八小時內之某時、及同年八月一日下午五時許，在高雄市鹽埕區○○○路二七四
    號住處，以將第一級毒品海洛因滲入香煙方式，非法施用海洛因。又另行基於施
    用第二級毒品安非他命之概括犯意，於八十九年五月三日下午四時至五時許及同
    年八月一日下午五時許，在高雄市鹽埕區○○○路二七四號住處，以吸食器非法
    施用安非他命。嗣分別於八十九年五月三日下午六時三十分許、同年八十九年七
    月十二日下午一時三十分許、及同年八月一日下午九時許，為警請回協助調查而
    採尿送驗，查知上情。
二、案經高雄市政府警察局、鼓山分局、鹽埕分局、左營分局報告台灣高雄地方法院
    檢察署檢察官偵查起訴及移送併辦。
    理  由
一、訊據被告甲○○對於上揭事實於本院審理時均坦承不諱，又被告於八十九年五月
    三日下午六時三十分許、同年八十九年七月十二日下午一時三十分許、及同年八
    月一日下午九時許，為警請回調查，經採尿分別送往高雄市政府衛生局、高雄市
    立凱旋醫院檢驗，分別呈現甲基安非他命及嗎啡陽性反應、嗎啡陽性反應、甲基
    安非他命及嗎啡陽性反應，此分別有高雄市政府衛生局高衛試煙字第Ｇ─二０二
    五號煙毒尿液檢驗成績書、高雄市立凱旋醫院高市凱醫檢字第００六九八號煙毒
    尿液檢驗成績書、高雄市立凱旋醫院高市凱醫檢字第００七二八號煙毒尿液檢驗
    成績書各一紙在卷可稽，被告雖於八十九年五月七日下午四時許，亦為警請回採
    尿送驗調查，經送往高雄市立凱旋醫院檢驗，雖亦有呈現甲基安非他命陽性反應
    ，並有高雄市立凱旋醫院高市凱醫檢字第００六二０號煙毒尿液檢驗成績書一紙
    在卷足憑，惟被告供述係八十九年五月三日下午四時至五時所施用，因其肝臟不
    好代謝較慢等語。經查：安非他命經口服投與後約百分之七十於二十四小時內自
    尿中排出，約百分之九十於九十六小時內自尿中排出，由於目前國內尿液中安非
    他命之檢驗僅為鑑定其是否呈陽性反應，尚未定其含量，且安非他命成分之檢出
    與其投與方式、投與量、個人體質、採尿時間與檢測器之精密度等諸多因素有關
    ，因此僅憑尿液中呈安非他命陽性反應，並無法確實推算吸食時間距採集時間之
    長短，惟依上述資料推斷，最長可能不會超過四日等情，此有行政院衛生署藥物
    食品檢驗局八十一年二月八日藥檢壹字第００一一五六號函示，是以，被告辯
    稱於八十九年五月七日下午四時許，為警採尿送驗，呈安非他命陽性反應，係於
    八十九年五月三日下午四時至五時許所施用，施用時點與採尿檢驗時點相隔並未
    逾於九十六小時，被告所稱係同一次施用第二級毒品所致，應非子虛。此外，海
    洛因施用入人體後水解還原成嗎啡，再循嗎啡之代謝方式排出體外，已據行政院
    衛生署藥物食品檢驗局（73）藥檢壹字第○三○二二一號函說明綦詳，另依醫學
    臨床實驗及根據英國藥學會出版Isolationand In dentifcatiov of Drugs一書
    第二九三頁載明，海洛因施用入人體後，在體內迅速水解成六-MonoacetyImorphine，
    ，再緩緩繼續水解成嗎啡，然後再循嗎啡之代謝方式排出，而同書第四三一－四
    三二頁並載有：嗎啡經注射入人體後，約百分之五十以上於八小時內自尿中排出
    ；至二十四小時排出約百分之九十；但四十八小時仍微量可檢出等語。是以，被
    告所稱八十九年七月十二日下午一時三十分為警請回採尿前二日在住處，有施用
    第一級毒品之自白，核與上開說明及高雄市立凱旋醫院高市凱醫檢字第００六九
    八號煙毒尿液檢驗成績書呈現嗎啡陽性反應相符，綜上所述，被告自白與事實相
    符，堪信為真實。又被告曾因施用第一級、第二級毒品案件，分別經依臺灣高雄
    地方法院以八十八年度毒聲字第七三四七號、八十九年毒聲字第一七九０號裁定
    送觀察、勒戒後，均認無繼續施用毒品之傾向，業經臺灣高雄地方法院檢察署檢
    察官迭於民國八十八年十一月三日以八十八年度毒偵字第一三九一號及八十九年
    三月十四日以八十九年度毒偵字第一三四八號二次不起訴處分確定在案，有上開
    不起訴處分書二紙在卷足憑。被告於五年內再犯前揭施用第一級毒品海洛因、第
    二級毒品安非他命之犯行，經本院以八十九年度毒聲字第四六八八號裁定令入戒
    治處所強制戒治，有該裁定書一紙附卷可稽。本件事證明確，被告犯行洵堪認定
    ，應依法論科。
二、核被告所為，係犯毒品危害防制條例第十條第一項之施用第一級毒品罪及同條第
    二項之施用第二級毒品罪，又其多次施用安非他命前之持有第二級毒品安非他命
    行為、多次施用海洛因前之持有第一級毒品海洛因行為，本應分別以連續非法持
    有第二級毒品罪及連續非法持有第一級毒品罪論，惟持有後進而施用，其所侵害
    之法益均屬同一，則其持有之低度行為應為施用之高度行為所吸收，故不另論以
    同條例第十一條第一項非法持有第一級毒品罪及第二項非法持有第二級毒品罪。
    被告先後多次非法施用第一級毒品海洛因及第二級毒品安非他命行為，時間緊接
    ，反覆為之，所犯又分別係同一罪名之罪，顯各係基於概括犯意為之，均應各依
    連續犯規定論以一罪。公訴人雖未就被告八十九年七月十二日下午二時許回溯四
    十八小時內之某時、及同年八月一日下午五時許之施用第一級及第二級毒品之犯
    行起訴，惟此部分與起訴部分有連續犯之裁判上一罪關係，已如前述，是以，本
    院自有權一併加以審酌，附此敘明。被告所犯施用第一級毒品罪及施用第二級毒
    品罪間，犯意各別，行為互殊，應予分論併罰。爰審酌被告前因施用毒品經送觀
    察勒戒後，因無繼續施用傾向而為不起訴處分確定後，仍不知悔改，猶繼續施用
    毒品，本不宜寬貸，惟施用毒品乃自戕行為，且被告犯後又坦承吸食、態度良好
    等一切情狀，就其所犯上開兩罪各量處如主文所示之刑，並定其應執行刑。
據上論斷，應依刑事訴訟法第二百九十九條第一項前段，毒品危害防制條例第十條第
一項、第二項、第二十條第三項，刑法第十一條前段、第五十六條、第五十一條第五
款，判決如主文。
中        華       民       國     八十九     年    十一   月  二十一   日
                                          臺灣高雄地方法院刑事第二庭
                                              法  官  廖  建  瑜
右正本證明與原本無異。
如不服本判決，應於判決送達後十日內，向本院提出上訴狀。
                                              書記官  歐  文  政
中    華    民    國      八十九      年      十一      月      二十三  日
附錄本判決論罪科刑之法條
毒品危害防制條例第十條
施用第一級毒品者，處六月以上五年以下有期徒刑。
施用第二級毒品者，處三年以下有期徒刑。


司法院資訊處製作；財團法人民間司法改革基金會備份。
